【裁判字號】    98,訴,382
【裁判日期】    980527
【裁判案由】    違反毒品危害防制條例
【裁判全文】
臺灣嘉義地方法院刑事判決               98年度訴字第382號
公  訴  人  臺灣嘉義地方法院檢察署檢察官
被      告  甲○○
上列被告因違反毒品危害防制條例案件，經檢察官提起公訴（98
年度毒偵字第621號），因被告於本院準備程序中就被訴事實為
有罪之陳述，經本院合議庭裁定由受命法官獨任以簡式審判程序
審理判決如下：
    主  文
甲○○施用第一級毒品，累犯，處有期徒刑玖月；又施用第二級
毒品，累犯，處有期徒刑參月；應執行有期徒刑拾月。
    事  實
一、甲○○前於民國95年間因施用毒品案件，經本院於95年10月
    18日以95年度訴字第595號判決判處有期徒刑7月確定，於95
    年12月1日入監執行，甫於96年6月30日刑期縮短執行完畢，
    詎仍不思警惕，明知海洛因、安非他命係毒品危害防制條例
    所列管之第1級、第2級毒品，不得施用，竟基於施用第1級
    及第2級毒品之犯意，於98年3月11日16時許，在嘉義縣梅山
    鄉梅山公園附近，以將海洛因摻水注射方式施用第1級毒品
    海洛因1次；另於98年3月10日晚上8時許，在嘉義縣梅山
    鄉梅山公園附近，以將安非他命置於玻璃管加熱，吸食所產
    生之煙霧方式，施用第2級毒品安非他命1次。嗣為警偵辦毒
    品案件，持本院核發搜索票在甲○○址設嘉義縣梅山鄉○○
    村○○街100號住所實施搜索，經採尿送驗後，其尿液檢驗
    結果呈嗎啡及甲基安非他命陽性反應。
二、案經嘉義縣警察局移送臺灣嘉義地方法院檢察署檢察官偵查
    起訴。
    理  由
一、本件被告所涉犯者為毒品危害防制條例第10條第1項及第2項
    之罪，非死刑、無期徒刑、最輕本刑為3年以上有期徒刑之
    罪或高等法院管轄第一審案件。本院行準備程序時，被告就
    被訴事實為有罪之陳述，經告知簡式審判程序之旨，並聽取
    檢察官及被告之意見後，本院爰依刑事訴訟法第273條之1第
    1 項裁定由受命法官獨任進行簡式審判程序。故本件簡式審
    判程序之證據調查，依刑事訴訟法第273條之2之規定，不受
    同法第159條第1項、第161條之2、第161條之3、第163條之1
    及第164條至第170條規定之限制，合先敘明。
二、上開犯罪事實，業據被告於本院審理坦承不諱（見本院卷第
    21頁、29頁），且有嘉義市政府警察局偵辦毒品案代號與真
    實姓名對照表、採尿同意書各1紙及台灣檢驗科技股份有限
    公司98年4月1日濫用藥物尿液檢驗報告（檢體編號：偵008
    ）、在卷可佐，均足資擔保被告於本院審理時所為之上開任
    意性自白確與事實相符，應堪採信。
三、又被告前於87年間因施用毒品案件，經台灣高等法院台南分
    院裁定觀察、勒戒後，認為無施用傾向而於87年8月27日出
    監，復於釋放後5年內，於88年間再犯施用毒品案件，經本
    院裁定觀察、勒戒後認為有繼續施用傾向而送強制，此有臺
    灣高等法院被告前案紀錄表可佐，其於觀察、勒戒執行完畢
    釋放後5年內，已因再犯施用毒品案件受戒治處罰，被告再
    犯本件施用毒品犯行，即應依該條例第23條第2項規定逕行
    追訴處罰。
四、查海洛因與安非他命分別為毒品危害防制條例第2條第2項第
    1款及第2款所定之第一級及第二級毒品，故核被告所為，係
    犯毒品危害防制條例第10條第1項之施用第一級毒品罪與同
    條例第10條第2項之施用第二級毒品罪。被告持有海洛因及
    安非他命以施用，其持有之低度行為，應為該施用之高度行
    為所吸收，不另論罪。被告所犯上開二罪，其犯意個別、行
    為互異，應予分論併罰。又被告於95年間因施用毒品案件，
    經本院於95年10月18日以95年度訴字第595號判決判處有期
    徒刑7月確定，於95年12月1日入監執行，甫於96年6月30 日
    刑期縮短執行完畢，有台灣高等法院被告前案紀錄表可按，
    其於受徒刑之執行完畢後，5年以內故意再犯本件有期徒刑
    以上之罪，為累犯，均應依刑法第47條第1項規定加重其刑
    。審酌被告曾因施用毒品經強制戒治、判處徒刑執行完畢，
    且已有多次施用毒品經法院判刑之前科紀錄，猶未知警惕而
    再犯本案，足見其未徹底戒除施用毒品之惡習，惟念及施用
    毒品本質上係戕害自身健康之行為，尚未嚴重破壞社會秩序
    或侵害他人權益，且被告坦承犯行、犯後態度尚可暨其犯罪
    之動機、目的、手段，及其高中畢業之智識程度，自述已婚
    、太太目前懷孕中、目前載送瓦斯為業、日薪1,200元、父
    親已死亡、無其他兄弟姊妹之生活狀況等一切情狀，分別量
    處如主文所示之刑，並定其所應執行之刑。
據上論斷，應依刑事訴訟法第273條之1第1項、第299條第1項前
段，毒品危害防制條例第10條第1項、第2項，刑法第11條前段、
第47條第1項、第51條第5款，判決如主文。
本案經檢察官姜智仁到庭執行職務。
中    華    民    國    98    年    5     月    27    日
                  刑事第一庭    法  官  黃明展
以上正本證明與原本無異。
如不服本判決應於收受判決後10日內向本院提出上訴書狀，並應
敘述具體理由；其未敘述上訴理由者，應於上訴期間屆滿後20日
內向本院補提理由書（均須按他造當事人之人數附繕本）「切勿
逕送上級法院」。
中    華    民    國    98    年    5     月    27    日
                                書記官  張菀純
附錄本案論罪科刑法條全文：
毒品危害防制條例第10條
施用第一級毒品者，處 6 月以上 5 年以下有期徒刑。
施用第二級毒品者，處 3 年以下有期徒刑。


司法院資訊處製作；財團法人民間司法改革基金會備份。
